---
---
---

# Analyse des ventes du site internet

*Importation des exports transmis par Laurent et Sylvie*

```{r echo=TRUE}
setwd("~/Data")
erp <- read.csv2("erp.csv")
liaison <- read.csv2("liaison.csv")
web <- read.csv2("web.csv")
```

#### Rapprochement des exports erp et web

Commençons par tester l'unicité de notre clé ("product_id") avant de merger nos exports erp et liaison.

```{r echo=TRUE}
sum(duplicated(erp$product_id))
sum(duplicated(liaison$product_id))
```

Vérifions également si nous avons bien les mêmes product_id dans erp et liaison :

```{r echo=TRUE}
product_id1 <- unique(erp$product_id)
product_id2 <- unique(liaison$product_id) 
product_id3 <- intersect(product_id2, product_id1)
```

Nous n'avons aucun doublon et nous avons bien les mêmes product_id dans erp et liaison donc poursuivons avec la jointure :

```{r echo=TRUE}
erp_li <- merge(erp,liaison)
```

*Nous avons opté pour une jointure interne dans la mesure où ces 2 exports ont la même structure et le même nombre de lignes.*

Créons une copie de "web".

```{r echo=TRUE}
web2 <- web
```

Interrogeons la base pour obtenir les noms des colonnes du dataframe.

```{r echo=TRUE}
names(web2)
```

Pour faciliter la jointure, nous renommons la colonne "sku" afin de la faire correspondre à la colonne "id_web".

```{r echo=TRUE}
names(web2)[names(web2) == 'sku'] <- 'id_web'
```

*Vérifions si le nom a bien été modifié :*

```{r echo=TRUE}
names(web2)
```

*Tout est ok.*

Sélectionnons les lignes qui correspondent aux produits.

```{r echo=TRUE}
web2 <- subset(web2, web2$post_type == "product")
```

Assurons-nous de ne pas avoir de doublon au niveau des id_web de web2 :

```{r echo=TRUE}
sum(duplicated(web2$id_web))
```

*Nous avons apparemment un doublon, que nous allons localiser et supprimer :*

```{r echo=TRUE}
doublon <- which(duplicated(web2$id_web))
web2 <- web2[-doublon,]
```

Vérifions également si il existe des id_web dans erp_li qui ne sont pas dans web2 :

```{r echo=TRUE}
id_web1 <- unique(erp_li$id_web)
id_web2 <- unique(web2$id_web) 
id_web3 <- intersect(id_web2, id_web1)
```

*Il y a 20 id_web qui sont présents dans erp_li mais pas dans web2.*

Sélectionnons maintenant dans web2 les id_web présents dans id_web3 (*donc les éléments communs à erp_li et web2*).

```{r echo=TRUE}
web2 <- web2[is.element (web2$id_web, id_web3),]
```

Nous pouvons maintenant joindre nos dataframes erp_li et web2.

```{r echo=TRUE}
web_erp_li <- merge(erp_li, web2[(web2$id_web != ""),], all=T)
```

*Nous avons spécifié que nous ne voulions prendre que les lignes de web2 contenant un id_web.*

#### Calcul du chiffre d'affaires par produit

Supprimons une nouvelle fois les lignes n'ayant pas d'id_web

```{r echo=TRUE}
web_erp_libis <- web_erp_li[web_erp_li$id_web != "",]
```

Vérifions maintenant si nous avons des doublons au niveau des product_id :

```{r echo=TRUE}
sum(duplicated(web_erp_libis$product_id))
```

*Aucun doublon ✓*

Sélectionnons puis extrayons toutes les lignes sans post_type :

```{r echo=TRUE}
na <- which(is.na(web_erp_libis$post_type)) 
web_erp_libis <- web_erp_libis[-na,]
```

Vérifions la structure du dataframe obtenu :

```{r echo=TRUE}
str(web_erp_libis)
```

Calculons le CA généré par produit

```{r echo=TRUE}
chiffre_affaires <- web_erp_libis$price * web_erp_libis$total_sales
```

*Les résultats sont stockés dans une liste.*

Joignons la liste de valeurs que nous avons obtenue à notre dataframe global :

```{r echo=TRUE}
web_erp_libis <- data.frame(web_erp_libis, chiffre_affaires)
```

#### Calcul du CA total

Vérifions pour commencer la structure de la liste chiffre_affaires que nous venons de créer :

```{r echo=TRUE}
str(chiffre_affaires)
```

*Nous avons bien des données de type numérique ✓*

Vérifions maintenant si nous avons des données manquantes :

```{r echo=TRUE}
is.na(web_erp_libis$chiffre_affaires)
na2 <- which(is.na(web_erp_li$chiffre_affaires))
```

*Pas de données manquantes ✓*

Additionnons le tout :

```{r echo=TRUE}
ca_total <- sum(web_erp_libis$chiffre_affaires)
```

*Ce qui nous donne un CA global de ...*

```{r echo=TRUE}
ca_total
```

#### Détection des éventuelles valeurs aberrantes

Jetons un oeil aux statistiques relatives aux prix et aux ventes :

```{r echo=TRUE}
summary(web_erp_libis$price)
summary(web_erp_libis$total_sales)
```

Calculons Q3-Q1 (écart interquartile) :

```{r echo=TRUE}
IQR(web_erp_libis$price)
```

Multiplions le maintenant par 1.5 :

```{r echo=TRUE}
1.5*IQR(web_erp_libis$price)
```

Voyons si nous avons des valeurs aberrantes :

```{r echo=TRUE}
boxplot.stats(web_erp_libis$price)$out
```

*Lesdites valeurs aberrantes (sont considérées comme aberrantes toutes les valeurs supérieures ou égales à 84.2825 soit Q3+1.5\*IQR)*

La position des valeurs aberrantes :

```{r echo=TRUE}
which(web_erp_libis$price %in% boxplot.stats(web_erp_libis$price)$out)
```

*Représentons les graphiquement pour une meilleure compréhension en utilisant un diagramme en boîte à moustache :*

```{r boxplot, echo=TRUE, fig.height=3, fig.width=4, message=FALSE}
boxplot(web_erp_libis$price)
```

*Représentons également les ventes sous forme de grapghique en nuage de points :*

```{r plot, fig.width=4, fig.height=3, message=FALSE}
plot(x = web_erp_libis$price, y = web_erp_libis$total_sales, xlab = "Prix", ylab = "Nombre de ventes", xlim = c(5.20, 225.00), ylim = c(0, 96.000), main = "Nombre de ventes de bouteilles en fonction du prix")
```
